# 股份支付作废还是取消

提问人：18980453810 时间：2022-12-28 15:19:28
请问陈老师，如果今年公司实行了限制性股权激励计划，有限售期 5 年，没有行权条件限制；年底的时候基于自身某些原因决定取消该计划，将收到员工款项全部返回；请问之前确认的股份支付费用是按照作废还是取消处理呢，有相关依据吗。如果涉及公告又该如何处理呢

回答人：chenyiwei
因为“年底的时候基于自身某些原因决定取消该计划”，且不涉及激励对象未满足业绩条件或服务期限条件的情况，故应作为取消（加速可行权）处理。